АЛЕКСАНДР СКОБЕЛЕВ

+7(961) 979-8545 \diamond Санкт-Петербург, Российская Федерация skobelev.2002@gmail.com \diamond github.com/KelThuzedd \diamond t.me/skobelev ae

ЦЕЛЬ

Стремлюсь занять роль Data Analyst, чтобы реализовывать аналитические проекты, повышать эффективность бизнеса и внедрять передовые методы Machine Learning.

ПРОФЕССИОНАЛЬНЫЙ ПРОФИЛЬ

Data Analyst с опытом разработки и внедрения автоматизированных аналитических решений и ML-моделей (полный цикл: EDA, обучение, продакши). Систематизирую и оптимизирую процесс оценки эффективности промо-акций, разрабатываю дашборды управленческой отчётности и интегрирую Data Science в бизнес-процессы. Выступал в роли внутреннего эксперта по ML, консультировал коллег и руководство по вопросам машинного обучения, документировал методологии и презентовал результаты исследований.

ОПЫТ РАБОТЫ

Data Analyst, Самокат

Июль 2024 – По настоящее время

- Внутренний эксперт по ML в департаменте маркетинговой эффективности: консультировал коллег и писал документацию по шаблонам и методологиям, выступал с презентациями новых инструментов.
- Автоматизированный шаблон для выгрузки и анализа юзер-метрик (Python)
 - Инициировал и спроектировал шаблон, совместно с руководителем определил метрики и бизнес-требования.
 - Решение подключается к нескольким базам данных, обрабатывает данные, визуализирует ключевые показатели и формирует Excel-отчет по группе пользователей в сравнении с общей выборкой.
 - Автоматизация сократила ручные операции и позволила за несколько часов получать более полный анализ без участия аналитика.

• Оптимизация расчёта инкремента промо-акций

- Разработал методологию, исключающую сезонные и поведенческие искажения (раньше сравнивали только «до» и «после» промо).
- Создал шаблон автоматического подбора похожих пользоватлей по различным признакам, исключил выбросы, визуализировал результаты.
- Сократил время расчёта с 1 дня до 10 минут; методология позволила точно сравнивать эффективность разных промо-акций и выявлять наиболее прибыльные.

• Анализ пользовательского поведения

- Провёл исследование эмбеддингов поисковых запросов, кластеризовал их на основе последовательностей, выделив множество сценариев пльзовательского поведения.
- Результаты планируется использовать в рамках тренда на персонализацию; провёл презентацию для директора по маркетингу.
- Активно взаимодействовал с DS-командами, для улучшения методологии.

• Операционная деятельность

- Разработка ADHOC моделей: кластеризация поставщиков по доходам пользователей, анализ влияния опросов на ключевые метрики, масштабирование сегментаций, прогнозирование метрик для планирования в рамках сотрудничетва с комерцией (уменьшил MAPE в 3-4 раза).
- Создание и автоматизация дашбордов (Apache Airflow), оперативная аналитика по запросам бизнеса.

 Совмещал стратегические проекты с ежедневной поддержкой операционных задач, переводя сложные аналитические выводы на понятный язык для заказчиков.

ВІ-аналитик, группа компаний ЭЛИТА

Январь 2024 - Апрель 2024

- Пилотный проект по внедрению управленческой отчётности в формате дашбордов: разрабатывал MVP для проверки целесообразности ВІ-решений с минимальными затратами.
- Проанализировал требования, непосредственно взаимодействовал с руководителем IT, генеральным директором дочерней компании, главным экономистом материнской компании.
- Интегрировал данные из PostgreSQL, 1С и прочих систем, автоматизировал сбор и визуализацию (Yandex DataLens), что упростило оценку производственных показателей.

Data Science, стартап аналитической платформы авторынка РФ

Июль 2023 – Январь 2024

- Участвовал в разработке MVP платформы для анализа рынка б/у автомобилей: парсер объявлений, пайплайн обработки данных и ML-модули (нейронные сети, градиентный бустинг).
- Обеспечил высокую точность прогнозов (MAE < 100 тыс. руб., $R^2 = 96\%$) и оптимизировал гиперпараметры (NNI).
- Курировал интеграцию бэкенда, базы данных и АРІ, добившись стабильной и быстрой работы продукта.

ОБРАЗОВАНИЕ

Бакалавр экономики, НИУ Высшая Школа Экономики

2020-2024

Специальность: Экономист-Аналитик

Английский: В2

Дополнительно: 2 года в НИУ ВШЭ изучал нейросетевые технологии в рамках майнора

НАВЫКИ

Математика и статистика	Математический анализ, теория вероятностей, эконометрика,
	анализ временных рядов (ARIMA, GARCH, VAR), факторный
	анализ (РСА).
Экономика и бизнес	Микро- и макроэкономика, бизнес-анализ, финансовый анализ,
	обоснование управленческих решений.
Data Science и ML	Полный цикл разработки моделей: EDA, обучение, внедрение.
	Градиентный бустинг (XGBoost, CatBoost), нейронные сети
	(TensorFlow), кластеризация (DBSCAN, KMeans), прогнозиро-
	вание.
NLP	Обработка текстов, W2V, LLM (HuggingFace, PyTorch), эмбед-
	динги, кластеризация текстовых данных.
Data Engineering и базы данных	SQL (MsSQL, GreenPlum, ClickHouse), Airflow, Git. Оптимиза-
	ция SQL-запросов для больших данных.
ВІ и визуализация	Plotly, Power BI, Yandex DataLens. Создание дашбордов, визу-
	ализация комплексных метрик.
Языки	Русский (родной), английский (B2).